MOHAMED RHALLAB

DÉVELOPPEUR FRONTEND

DÉTAILS

ADRESSE

191, 59E RUE E Ouébec

TÉLÉPHONE

+15819990687

E-MAIL

rhallab.dev@gmail.com

COMPÉTENCES

HTML & CSS

SASS

JavaScript

jQuery

Vue.js

React.js

Node.js

Nuxt.js

Quasar

Bootstrap

Tailwind

Git

Jira

SEO

Agile Methodologies

LIENS

Mon site

Mon Linkedin

Mon Github

PROFIL

Je suis un développeur Front-End qui a beaucoup d'expérience dans la créationde sites Web et d'applications Web interactifs et réactifs. Je me spécialiseprincipalement en HTML, CSS, JavaScript et Vue.js. J'ai aussi de l'expérienceavec d'autres frameworks JS et d'autres langages de programmation.

EXPÉRIENCE PROFESSIONNELLE

Principal Développeur Front-End, Éditions du Journal de l'assurance

Montréal

Mai 2022 — Présent

- Développement d'une architecture frontend qui a amélioré la scalabilité et les performances du site Web
- Développement d'applications Web sécurisées et interactives avec un cadre frontend moderne et une interface utilisateur intuitive
- Développement d'une bibliothèque UI personnalisée qui a augmenté la productivité et la réutilisation du code
- · Remplacer l'architecture frontend actuelle de Django à Vue.js

Développeur Front-End, Boite Beet

Québec

Oct 2021 — Avr 2022

- Diriger le front-end de nouveaux projets Web pour des clients de renommés fédérale (QC) et nationale (Canada)
- Utilisation du CMS sans tête WordPress pour l'intégration de contenu avec Vue.js
- · Créer un nouveau contenu réutilisable pour le UI-Kit utilisé en interne

Développeur Front-End, Travailleur Autonome / Consulting

Québec

Mars 2020 — Présent

- Respect des normes et conventions SASS et Front-EndDiriger de nouveaux projets Web pour plusieurs clients
- · Construire de nouvelles fonctionnalités et améliorer les existantes
- Traduction du design system en code en respectant chaque aspect visuel de celui-ci (Réactivité et Réutilisabilité des composants)

FORMATION

DEC en Développement d'application web, Cegep Limoilou

Québec

Août 2018 — Juil. 2021

Bac en sciences mathématiques, Pythagore Lycée

Mohammedia

Sept. 2015 — Juin 2018